臺灣高等法院臺中分院刑事判決
110年度上訴字第1448號
上  訴  人  
即  被  告  江文正


選任辯護人  陳昭宜  律師（法扶律師）
上  訴  人  
即  被  告  林明宗



上  一  人
選任辯護人  吳建寰  律師（法扶律師）
上列上訴人等因違反槍砲彈藥刀械管制條例案件，不服臺灣臺中
地方法院110年度重訴字第382號中華民國110年5月12日第一審判
決（起訴案號：臺灣臺中地方檢察署109年度偵字第20410號），
提起上訴，本院判決如下：
    主  文
原判決撤銷。
江文正共同犯非法販賣可發射子彈具殺傷力之槍枝罪，處有期
  徒刑參年陸月，併科罰金新臺幣肆萬元，罰金如易服勞役，以
  新臺幣壹仟元折算壹日。
　未扣案之犯罪所得新臺幣貳萬元沒收之，於全部或一部不能沒
  收或不宜執行沒收時，追徵其價額。
林明宗共同犯非法販賣可發射子彈具殺傷力之槍枝罪，處有期
  徒刑伍年捌月，併科罰金新臺幣伍萬元，罰金如易服勞役，以
  新臺幣壹仟元折算壹日。
  未扣案之犯罪所得新臺幣參萬元沒收之，於全部或一部不能沒
  收或不宜執行沒收時，追徵其價額。
    犯罪事實
一、江文正、林明宗2人均明知可發射子彈具有殺傷力之槍枝及
    具殺傷力之子彈，均為槍砲彈藥刀械管制條例所列管之違禁
    物，非經中央主管機關許可，不得非法販賣、持有，竟共同
    基於意圖營利之販賣可發射子彈具有殺傷力之改造手槍及具
    殺傷力之子彈之犯意聯絡，由江文正於民國108年11月間某
    日，與欲購買具殺傷力槍枝、子彈防身之楊○汯（已成年，
    楊○汯所為非法持有可發射子彈具有殺傷力之槍枝等犯行，
    已由臺灣臺中地方法院以109年度訴字第959號〈下稱另案〉判
    處罪刑確定）接洽槍、彈交易事宜，並推由林明宗以低於新
    臺幣（下同）3萬元之不詳代價（起訴書誤載為3萬元），向
    真實姓名、年籍不詳之已成年網路賣家，訂購具殺傷力之改
    造手槍1枝（槍枝管制編號：0000000000號，係由仿半自動
    手槍製造之槍枝，換裝土造金屬槍管而成，擊發功能正常，
    可供擊發適用子彈使用，具殺傷力，已扣押於另案）及具殺
    傷力之子彈38顆（均為口徑9mm制式空包彈組合直徑約8.9mm
    金屬彈頭而成之非制式子彈38顆，於另案扣案經送鑑驗並採
    樣13顆試射後，均可擊發，均認具殺傷力），並推由江文正
    告知楊○汯販售價格為5萬元，乃由林明宗於108年12月4日前
    至臺中市境內地址不詳之某統一超商領取其內裝有上開具殺
    傷力改造手槍1枝及具殺傷力子彈38顆之包裹後，在前開超
    商外之車內（起訴書誤載為臺中市后里區后里月眉觀光糖廠
    附近），將上揭槍、彈交予江文正，旋由江文正駕車前至不
    知情之林○年位在臺中市○○區○○路0段00巷00號住處，將前開
    供販賣所用之具殺傷力改造手槍1枝及具殺傷力子彈38顆，
    販賣交付予楊○汯，並當場向楊○汯收取價金5萬元，由江文
    正、林明宗各分得其中之2萬元、3萬元（均未扣案）。嗣於
    108年12月13日上午，由江文正帶同楊○汯至月眉觀光糖廠附
    近，由在場之林明宗檢查上開槍枝故障問題並提供彈簧2個
    予楊○汯後，為警於同日中午12時30分許，在月眉觀光糖廠
    停車場查獲楊○汯，並起獲上開具殺傷力之改造手槍1枝及子
    彈38顆（均查扣於另案即楊○汯前開違反槍砲彈藥刀械管制
    條例案件，且業由上開另案第一審判決對於該具殺傷力改造
    手槍1枝及其餘未經鑑驗試射之具殺傷力子彈25顆宣告沒收
    確定）等物，嗣為警循線查獲江文正，而據江文正供述前開
    全部槍、彈之來源為林明宗，並因而查獲林明宗。
二、案經臺中市政府警察局第六分局報請臺灣臺中地方檢察署檢
    察官偵查起訴。 
    理  由
一、證據能力方面：
(一)上訴人即被告林明宗（下稱被告林明宗）及其辯護人於本院
    雖爭執上訴人即被告江文正（下稱被告江文正）及證人楊○
    汯警詢筆錄之證據能力，認屬審判外之陳述而均無證據能力
    （見本院卷第192頁），惟本判決以下並未引用上開2人於警
    詢所述內容，作為認定被告林明宗成立犯罪之不利事證，故
    不予論述其證據能力。
(二)復按刑事訴訟法第159條之5規定：「（第1項）被告以外之
    人於審判外之陳述，雖不符前4條之規定，而經當事人於審
    判程序同意作為證據，法院審酌該言詞陳述或書面陳述作成
    時之情況，認為適當者，亦得為證據。（第2項）當事人、
    代理人或辯護人於法院調查證據時，知有第159條第1項不得
    為證據之情形，而未於言詞辯論終結前聲明異議者，視為有
    前項之同意」，其立法意旨在於傳聞證據未經當事人之反對
    詰問予以核實，原則上先予排除，惟若當事人已放棄詰問或
    未聲明異議，基於證據資料愈豐富，愈有助於真實發現之理
    念，且強化言詞辯論原則，法院自可承認該傳聞證據例外擁
    有證據能力。經查，有關下述所引用未符合刑事訴訟法第15
    9條之1至第159條之4所示之證據，業據檢察官、被告江文正
    、林明宗及其2人之辯護人於本院明示同意作為證據（見本
    院卷第192頁），且經本院於審理時當庭直接提示而為合法
    之調查，檢察官、被告江文正、林明宗及其等之辯護人均未
    於言詞辯論終結前聲明異議（見本院卷第281至313頁），本
    院審酌前開證據作成或取得之狀況，並無非法或不當取證之
    情事，故認為適當而均得以作為證據，是前開證據依刑事訴
    訟法第159條之5之規定，均具有證據能力。
二、訊據被告江文正對於上揭事實坦承不諱（見本院卷第287至2
    88頁），質之被告林明宗固坦認被告江文正販賣交付予楊○
    汯之前開具殺傷力之改造手槍1枝及具殺傷力子彈38顆，係
    伊上網訂購，且於約二周後之108年12月4日，由其前至臺中
    市境內地址不詳之統一超商領取其內裝有上開具殺傷力改造
    手槍1枝及具殺傷力子彈38顆之包裹後，在前開超商外之車
    內，將上揭槍、彈交予被告江文正，及被告江文正曾交付伊
    3萬元，且於108年12月13日上午，被告江文正曾帶同楊○汯
    至月眉觀光糖廠附近，由伊檢查上開槍枝故障問題並提供彈
    簧2個予楊○汯等情不諱，然矢口否認有何與被告江文正共同
    販賣具殺傷力改造手槍及子彈之犯行，被告林明宗之辯解、
    上訴理由及其辯護人之辯護意旨略以：林明宗只是幫江文正
    訂購槍、彈，並將江文正交付之3萬元，全數用以上網購買
    槍、彈，並未因此獲利，亦未將槍、彈販賣予楊○汯，江文
    正販賣槍、彈予楊○汯之價格5萬元，並非林明宗所決定，不
    能以江文正、楊○汯未經充分補強之指述，遽認林明宗有與
    江文正共同販賣槍、彈之犯行；又江文正就交付上開槍、彈
    予楊○汯之地點、由何人交付、指述係林明宗決定槍、彈價
    格及其有無將向楊○汯收取之價金交付予林明宗等節，前後
    所述不一，且其所述與楊○汯所陳亦有不符，不難看出江文
    正有欲將販售槍、彈之罪責推由林明宗1人承擔之意圖，而
    楊○汯雖亦稱出售槍、彈之價格5萬元，係由林明宗決定，並
    稱其有看到林明宗與江文正就上開價格聯繫之手機訊息，然
    楊○汯就江文正究係出示手機之文字或語音訊息，前後所述
    有所不一，且其與江文正較為熟識，應可推知其係在替江文
    正尋求減刑之機會，復無其他客觀證據補強，難以採信。況
    楊○汯曾在原審作證完畢後，在原審法院拘留所，向林○年提
    及有關其所述交易槍、彈價格5萬元係林明宗決定部分，係
    江文正要求楊○汯所為之不實陳述，此係林○年在原審作證完
    畢後告知林明宗，始為林明宗所知悉，原審遽認林明宗與江
    文正共同販賣槍、彈予楊○汯，有所率斷，林明宗所為應僅
    構成幫助持有具殺傷力槍枝、子彈之罪等語。本院查：
(一)被告江文正部分：
 1、被告江文正於偵訊時已曾坦認其有於108年12月4日，在不知
    情之林○年位於臺中市○○區○○路0段00巷00號住處，以5萬元
    之價格，有償交付上開具殺傷力改造手槍1枝及具殺傷力子
    彈38顆予楊○汯等重要事實（見偵卷第205頁），及於原審及
    本院均自白其與同案被告林明宗共同販賣前揭具殺傷力手槍
    1枝及具殺傷力子彈38顆之犯行（見原審卷第223至224頁、
    本院卷第191頁、第287至288頁），且有證人楊○汯於偵訊、
    原審及本院審理所為證述（見偵卷第179至181頁、原審卷第
    178至190頁、本院卷第295至305頁）、證人林○年於原審及
    本院審理時之證稱（見原審卷第191至196頁、本院第305至3
    12頁）、被告江文正與楊○汯間之FACETIME對話截圖（見偵
    卷第105頁）在卷可稽；又扣於另案之被告江文正共同販賣
    交付予楊○汯之前開改造手槍1枝及子彈38顆，經送鑑驗之結
    果，認上開手槍1枝係由仿半自動手槍製造之槍枝，換裝土
    造金屬槍管而成，擊發功能正常，可供擊發適用子彈使用，
    具殺傷力，至上揭子彈38顆，則均為口徑9mm制式空包彈組
    合直徑約8.9mm金屬彈頭而成之非制式子彈38顆，經採樣13
    顆試射後，均可擊發，均認具殺傷力等情，有內政部警政署
    刑事警察局109年2月6日刑鑑字第1088027648號鑑定書（見
    偵卷第119至121頁）在卷可憑，足認被告江文正此部分自白
    核與事實相符而為可信。
 2、被告江文正於本院已坦認上開與同案被告林明宗共同販賣具
    殺傷力手槍1枝及具殺傷力子彈38顆予楊○汯之行為，且有前
    開事證可資補強為佐，足為可採。又有關被告江文正先前曾
    稱伊向同案被告林明宗拿取上揭槍、彈之地點為月眉觀光糖
    廠附近，及同案被告林明宗曾一同前至林○年上址住處，並
    由同案被告林明宗交付槍、彈及向楊○汯收取價款5萬元云云
    部分，均已據被告江文正於本院審理時更正而堅稱：伊係在
    犯罪事實欄一所示超商外之車內，由同案被告林明宗交付前
    開具殺傷力槍、彈後，由伊自己前至林○年前開住處將槍、
    彈交付予楊○汯及向楊○汯收取5萬元等情（見本院卷第287至
    288頁），且此部分核分別與證人即同案被告林明宗於原審
    審理之證述（見原審卷第213至214頁）及證人楊○汯、林○年
    於原審及本院審理之有關證稱內容（見原審卷第181頁、第1
    95頁、本院卷第302頁、第305頁）互為相符，足可採信。
 3、被告江文正雖曾於其上訴意旨否認犯行，惟被告江文正前開
    上訴意旨忽略伊除與楊○汯洽談販賣具殺傷力槍、彈事宜外
    ，並已實行交付供販賣具殺傷力槍、彈予楊○汯，並向楊○汯
    收取價金5萬元等共同販賣具殺傷力槍、彈構成要件之行為
    （參見上開證人楊○汯、林○年於本院審理時之證述，證人林
    ○年甚且提及被告江文正於交付前開槍、彈予楊○汯時，於楊
    ○汯欲殺價時，被告江文正仍堅持賣價等語，見本院卷第311
    頁），故被告江文正於其上訴意旨執詞辯稱本案有取得具殺
    傷力槍、彈需求者為楊○汯，而有能力、有管道可提供上開
    槍、彈及售後服務者為同案被告林明宗，其只是代表買方即
    楊○汯受託向同案被告林明宗購買槍枝云云，並無可採。
 4、而被告江文正就其究有無將楊○汯用以購買槍、彈所交付之
    價金5萬元交付予同案被告林明宗一節，先後固有不同說詞
    ，其先於警詢時稱因伊有說好要向同案被告林明宗借錢，故
    未交予同案被告林明宗（見偵卷第111頁），又於偵訊時稱
    伊向楊○汯收得5萬元後，已轉交同案被告林明宗（見偵卷第
    205至206頁），再於原審審理時稱伊取得前開5萬元交予同
    案被告林明宗後，有再向同案被告林明宗借得2、3萬元（見
    原審卷第200、206、208、218頁），並於本院審理時稱：伊
    於108年12月4日向楊○汯收得共同販賣槍、彈之價金5萬元後
    ，已全數交由同案被告林明宗，並向同案被告林明宗以借款
    名義從中取得2萬元（見本院卷第288至289頁）。
　　本院參以證人即同案被告林明宗於原審審理作證時證稱其確
    有因訂購本案槍、彈而取得被告江文正交付之3萬元（見原
    審卷第212頁），雖同案被告林明宗所稱其係於訂槍之前已
    由被告江文正處交付上開3萬元，而與被告江文正於本院供
    稱伊係在拿到楊○汯交付之5萬元後，才取交同案被告林明宗
    ，再自其中取得2萬元等語，有所不同，然並無礙於同案被
    告林明宗確已取得前開3萬元之事實認定，則由被告江文正
    向楊○汯收取販賣槍、彈之價款5萬元，扣除同案被告林明宗
    自承確有取得之3萬元，足認剩餘之2萬元係由被告江文正獲
    取，且因同案被告林明宗於本院堅持否認有被告江文正所述
    借款之情（見本院卷第195頁），被告江文正辯稱上開2萬元
    係其向同案被告林明宗之借款云云，委無可採。至證人即同
    案被告林明宗雖辯稱伊係將被告江文正交付之3萬元，全數
    用以訂購本案槍、彈而未有獲利云云，並於偵訊稱伊在警詢
    時曾提示其手機內匯款購買槍、彈之紀錄予警方查看云云（
    見偵卷第198頁），惟同案被告林明宗於本院審理時已確認
    伊所提供予警方查看之紀錄，並無法看出是否為其用以買入
    「本案」槍、彈之款項（見本院卷第289頁），本院衡以販
    賣列管具殺傷力之槍、彈，係屬違法行為，非可公然為之，
    且有其獨特之販售通路及管道，並為政府嚴格查禁之重罪，
    倘被告江文正及同案被告林明宗非均有利可圖，當無徒然有
    償交付具殺傷力槍、彈之可能，是凡為販賣之不法勾當者，
    倘非以牟利為其主要誘因及目的，應無甘冒被查緝法辦重刑
    之危險，平白無端義務為該買賣之工作，是其販入之價格必
    較售出之價格低廉，而有從中賺取買賣差價牟利之意圖及事
    實，應屬符合論理法則且不違背社會通常經驗之合理判斷，
    況證人林○年於原審及本院審理時均一致證述：在江文正於1
    08年12月4日販賣交付槍、彈予楊○汯之前某日，江文正及林
    明宗曾在其住處，由江文正持林明宗手機內有槍枝及標有價
    格之畫面給伊看，江文正稱「楊仔」（指楊○汯）現在訂了1
    枝，並鼓吹其購買而為其所拒絕，林明宗當時也在場、且可
    聽到其等之對話內容等語（見原審卷第193至196頁、本院卷
    第308頁），堪認被告江文正與同案被告林明宗於案發期間
    確存有同謀販賣槍、彈圖利之默契，則同案被告林明宗陳稱
    伊係以被告江文正所交付3萬元之原價，全數用以訂購被告
    江文正交付予楊○汯之槍、彈而自己未有獲利云云，明顯與
    一般經驗法則有違，難以憑信，足認被告林明宗係以其取得
    3萬元中低於上開金額之不詳代價，上網訂購本案槍、彈，
    並因此獲有利益。是被告江文正及同案被告林明宗係分別取
    得楊○汯所交付用以購買槍、彈之5萬元中之2萬元、3萬元以
    謀利，而具有共同販賣具殺傷力槍、彈之營利意圖之犯意聯
    絡，足可認定。
 5、基上所述，被告江文正上開共同販賣具殺傷力槍、彈之犯行
    ，足可認定。　　
(二)被告林明宗部分：
 1、被告林明宗雖以前詞否認有與同案被告江文正共同販賣前開
    具殺傷力手槍1枝及具殺傷力子彈38顆之犯行，然被告林明
    宗自警詢、偵訊、原審及本院審理時均坦承警方自楊○汯查
    扣之上開槍、彈，確係由其上網訂購而來，此次除取得本案
    槍、彈外，未另取得其他物品，且其於108年12月13日確有
    為楊○汯檢查上開槍枝之故障問題等情（見偵卷第59頁、第1
    69至170頁、原審卷第212頁、本院卷第288頁），且證人即
    同案被告江文正於原審審理時就其與楊○汯接洽及交付槍、
    彈予楊○汯，並向楊○汯收款等情均詳為證述後，已明確證稱
    ：林明宗從頭到尾都知道要賣給楊○汯之事（見原審卷第207
    頁），而依被告林明宗於警詢時供稱：江文正說要買1把槍
    ，當時我還不知道他是要拿去賣給楊○汯，但已向賣家下訂
    匯款了，我才知道他是要賣給楊○汯，我也曾勸阻他不要賣
    給那個年輕人等語（見偵卷第111頁），及於原審審理時以
    證人身分證稱：「（問：你剛剛說一開始不知道是楊○汯要
    買這支槍，你大概是何時知道他要買這支槍？）他託我下訂
    ，下訂完之後，就是有意無意就有聽到說，他好像要轉賣給
    年輕人還是什麼，我有勸阻他，因為已經幫他下訂，我想說
    是他個人的行為，訂是他的東西，在他交易完之後，有一天
    晚上過來找我。」、「（問：不然你剛剛說何時知道？）我
    說有意無意間有聽到他想賣，他口頭這樣唸，但實際上我不
    知道，因為那是他個人的行為，我當初也勸阻說不要，沒想
    到他後來真的有賣給那個姓楊的，賣完之後，是那天晚上還
    是隔天我忘記了，他有跑來跟我說，他已經把槍賣給楊○汯
    」等語（見原審卷第215至216頁），可見被告林明宗至少於
    其將上開槍、彈交付予同案被告江文正之前，已知悉同案被
    告江文正係要將上開槍、彈販售予楊○汯，被告林明宗事後
    於原審改稱伊係在同案被告江文正將槍、彈交予楊○汯後，
    才知同案被告江文正是要賣給楊○汯云云（見原審卷第216頁
    ），已無可採；再參酌被告林明宗於偵訊時曾供認：江文正
    曾帶楊○汯來找伊，伊有在場聽到江文正、楊○汯談話的語意
    ，聽起來是楊○汯要買槍枝及子彈等語（見偵卷第172頁），
    證人楊○汯於原審審理時證稱：我有與林明宗見過1次面，當
    初第1次見面時，我就知道林明宗那邊有槍，那時候要買的
    時候，江文正就跟我說林明宗那邊有等語（見原審卷第181
    、185頁，至證人楊○汯於本院審理改稱伊不確定有無與林明
    宗見過面云云〈見本院卷第300頁〉，應容屬時隔已久之記憶
    之誤，非為可採），及證人林○年亦曾於原審審理時證述：
    江文正、林明宗及楊○汯這3人曾在其住處客廳談他們的事等
    語（見原審卷第194頁），則更可認被告林明宗係於更早之
    楊○汯有意購買槍、彈之洽商階段，已曾與楊○汯見面，並於
    被告林明宗在場之情況下，推由同案被告江文正與楊○汯商
    談販賣槍、彈事宜，被告林明宗在此認識下，猶上網訂購槍
    、彈，並將上開槍、彈交付同案被告江文正，以供販售予楊
    ○汯，被告林明宗就本案販賣槍、彈犯行，確具有犯意聯絡
    及行為分擔，且被告林明宗之分擔行為即提供槍、彈供販賣
    之行為，並為實現販賣槍、彈犯行所不可或缺之部分，證人
    即同案被告江文正於原審審理時證稱被告林明宗從頭到尾都
    知情而為共犯等語，確為可信。被告林明宗辯稱不能僅以證
    人即同案被告江文正、證人楊○汯未有充分補強之指述，遽
    認伊有與同案被告江文正共同販賣槍、彈之犯行云云，委無
    可採。
 2、又證人即同案被告江文正於原審審理時證稱伊有提供被告林
    明宗決定要以5萬元之價格販售槍、彈之手機內文字及語意
    訊息予楊○汯查看等語（見原審卷第202頁），亦經證人楊○
    汯於偵訊、原審及本院審理時均一致確認在卷（見偵卷第19
    0頁、原審卷第180、181、184、188頁、本院卷第301頁），
    雖被告林明宗辯稱：楊○汯就江文正究係出示手機之文字或
    語音訊息，前後所述有所不一，且其與江文正較為熟識，可
    推知其也在替江文正尋求減刑之機會云云，惟酌以有關同案
    被告江文正曾於偵訊指稱楊○汯係將5萬元交予被告林明宗云
    云之不實說詞（見偵卷第162頁），已據證人楊○汯於偵訊時
    表明其於108年12月4日在林○年住處交易槍、彈時，被告林
    明宗並不在場等語（見偵卷第190頁），而為較有利於被告
    林明宗之證述，並於原審及本院審理時同為證述上情（見原
    審卷第181頁、本院卷第302頁），證人楊○汯於本院審理時
    並堅決證述伊與被告林明宗未有仇恨、糾紛，所述內容確未
    有故為不實誣陷被告林明宗之情（見本院卷第304至305頁）
    ，可認證人楊○汯上開有關被告江文正、林明宗2人共同販賣
    槍、彈之價格5萬元，係由被告林明宗決定等有關證詞，係
    屬可信，尚難僅以證人楊○汯對於同案被告江文正所提供予
    其查看之同案被告江文正與被告林明宗間之手機
　　訊息係文字或語音之細節所述有所不同之微疵，即全盤否定
    證人楊○汯證稱其確有在同案被告江文正手機內看到被告林
    明宗決定販售價格之訊息之可信性。被告林明宗前開辯解，
    尚無可採。至被告林明宗於本院固另辯稱：楊○汯曾在原審
    作證完畢後，在原審法院拘留所，向林○年提及有關其所述
    交易槍、彈價格5萬元係伊決定部分，係江文正要求楊○汯所
    為之不實陳述云云，並聲請調查證人楊○汯、林○年2人；惟
    證人楊○汯、林○年於本院審理時均一致堅決否認有被告林明
    宗所辯上開情事（見本院卷第295至297頁、第305至307頁）
    ，被告林明宗前開空言所辯，亦無可信。
 3、再被告林明宗固復以同案被告江文正就其交付上開槍、彈予
    楊○汯之地點係在月眉觀光糖廠附近或林○年之臺中市○○區○○
    路0段00巷00號住處，及被告林明宗於交易槍、彈時有無在
    場等節，前後有不同說詞，而認證人即同案被告江文正有欲
    將販售槍、彈之罪責推由其人承擔之意圖，並據以質疑證人
    即同案被告江文正於偵訊、原審審理指證其為共犯之真實性
    云云而為置辯。然同案被告江文正就此部分曾為前後未一之
    陳述，應以其於本院審理所述、且與被告林明宗或證人楊○
    汯於偵訊、原審、本院審理及證人林○年於原審、本院審理
    所為證述相符之內容為可信等情，已據本判決於上開理由欄
    二、(一)、2中論明，復參佐本判決前開理由欄二、(二)、1
    所示事證及說明，被告林明宗該部分所辯實尚不足以影響於
    伊有與同案被告江文正共同販賣具殺傷力槍、彈犯行之認定
    ，被告林明宗上開此部分所辯，尚無可為其有利之判斷。
 4、另本案係由被告林明宗與同案被告江文正共同販賣前開具殺
    傷力之槍、彈予楊○汯，且係由被告林明宗以低於3萬元之不
    詳價格上網訂購槍、彈，並由被告林明宗、同案被告江文正
    各分取3萬元、2萬元之犯罪所得以謀利等情，已據本判決於
    上揭理由欄二、(一)、4中，依卷內事證予以說明證據取捨
    之理由，並參酌經驗、論理法則而為說明認定，本院於此引
    用同上事證及論述（於此不再重覆贅述），認被告林明宗與
    同案被告江文正確具有共同販賣具殺傷力槍、彈之營利意圖
    之犯意聯絡。被告林明宗辯稱：伊只是幫江文正訂購槍、彈
    ，並將江文正交付之3萬元，全數用以上網購買槍、彈，並
    未因此獲利，伊所為應僅成立幫助非法持有具殺傷力之槍、
    彈云云，亦無可信。
 5、基上所述，被告林明宗前開所為辯解，均非可採。
(三)而本案依被告林明宗於原審作證陳稱伊係在網路訂購後約1
    、2個禮拜拿到槍、彈（見原審卷第213頁），及證人楊○汯
    於本院審理時證稱：伊大約係在108年12月4日取得槍、彈前
    之2個多星期，開始與同案被告江文正洽商購買槍、彈之事
    等語（見本院卷第299頁），足認被告江文正、林明宗初始
    推由被告江文正與楊○汯接洽共同販賣槍、彈事宜之時間，
    應係於108年11月間某日；起訴書未載及此部分之時間認定
    ，尚有未合，應予補充，附此陳明。
(四)至被告林明宗於109年4月24日偵訊時，經檢察官訊及江文正
    因本案除交付其3萬元外，有無提供伊其他利益及好處時，
    固曾稱：江文正另有給伊重約2、3克而價值3、4000元之安
    非他命等語（見原審卷第170頁），惟被告林明宗其後於109
    年10月20日偵訊時已堅決而稱：伊除獲得上開3萬元外，江
    文正未再給伊其他現金或有價值之物品等語（見偵卷第198
    頁），並於原審審理作證而稱：伊係無償幫江文正訂槍（見
    原審卷第212頁），則上開被告林明宗所稱被告江文正提供
    之安非他命，究是否係被告林明宗共同販賣槍、彈之對價即
    犯罪所得，實已有疑。復參以被告林明宗於警詢時稱上開安
    非他命係被告江文正事後「給」伊1人（見偵卷第60頁），
    又於偵訊及原審改稱係被告江文正拿出來一起分享、一起吸
    食（見偵卷第199頁、原審卷第216頁），前後所述亦有顯然
    之矛盾，而被告江文正於偵訊時對於被告林明宗於108年12
    月13日幫楊○汯檢查槍枝現場之安非他命則稱係楊○汯帶來的
    等語（見偵卷第161頁），而與被告林明宗之供述亦有差異
    ，是尚難以其等上開有顯然瑕疵之陳述，即逕認被告林明宗
    就其與被告江文正共同販賣槍、彈之行為，除獲有現金3萬
    元（不扣除成本）之犯罪所得外，另亦有由被告江文正提供
    交付安非他命作為其對價報酬之犯罪利益，附此說明。
(五)此外，復有臺中市政府警察局第六分局110年8月9日中市警
    六分偵字第1100096231號函附之職務報告（見本院卷第139
    至141頁，即經承辦偵查佐其上載明被告林明宗確實係由被
    告江文正供出本案槍、彈之來源而查獲，至被告林明宗因對
    其訂購槍、彈之帳號、取貨時間及地點均無法交代，故未依
    被告林明宗之供述而查得槍、彈之來源等情）在卷可明，並
    有查扣於另案之上開具殺傷力改造手槍1枝及具殺傷力子彈3
    8顆扣案可佐，本件事證明確，被告江文正、林明宗前開共
    同販賣具殺傷力槍、彈之犯行均足可認定。
三、法律適用方面：
(一)被告江文正、林明宗行為後，槍砲彈藥刀械管制條例部分條
    文於109年6月10日修正公布，並自同年月12日起生效施行。
    依該次修正之立法說明以觀，本次槍砲彈藥刀械管制條例之
    修正目的，在於有效遏止持非制式槍砲進行犯罪，乃認非制
    式槍砲與制式槍砲之罪責有一致之必要，故於第4條、第7條
    至第8條均增加「制式或非制式」之構成要件，亦即不分制
    式或非制式，凡屬第7條所列各類槍枝型式之槍枝，有殺傷
    力者，概依第7條規定處罰。此部分修正，可能使販賣、持
    有改造手槍之犯罪行為，異其殺傷力是否與制式槍枝相當或
    超過，而分別適用同條例第7條第1項、第8條第1項處罰，於
    修正後均改依同條例第7條第1項之規定處罰，其刑罰較修正
    前規定為重，經比較新舊法，修正後之規定並未較有利於被
    告江文正、林明宗，依刑法第2條第1項前段之規定，自應適
    用其等行為時即修正前槍砲彈藥刀械管制條例第8條第1項之
    規定論處。
(二)核被告江文正、林明宗2人所為，均係犯修正前槍砲彈藥刀
    械管制條例第8條第1項之非法販賣可發射子彈具有殺傷力之
    槍枝罪及同條例第12條第1項（未修正）之非法販賣具殺傷
    力子彈罪。
(三)被告江文正、林明宗為販賣上開具殺傷力手槍、子彈而非法
    持有上開具殺傷力之手槍及子彈之低度行為，應為其等販賣
    之高度行為所吸收，均不另論之。
(四)被告江文正、林明宗2人間，就上開非法販賣可發射子彈具
    殺傷力之槍枝、具殺傷力之子彈犯行，具有犯意聯絡與行為
    分擔，應依刑法第28條之規定，均論以共同正犯。
(五)被告江文正、林明宗以一行為非法販賣可發射子彈具殺傷力
    之槍枝及具殺傷力之子彈，而同時觸犯上開2罪名，為想像
    競合犯，均應依刑法第55條之規定，各從一較重之非法販賣
    可發射子彈具有殺傷力之槍枝罪處斷。
(六)按「犯本條例之罪，於偵查或審判中自白，並供述全部槍砲
    、彈藥、刀械之來源及去向，因而查獲或因而防止重大危害
    治安事件之發生者，減輕或免除其刑。拒絕供述或供述不實
    者，得加重其刑至三分之一。」，槍砲彈藥刀械管制條例第
    18條第4項（未修正）定有明文。查被告江文正於偵訊時對
    於伊有於108年12月4日，在不知情之林○年位於臺中市○○區○
    ○路0段00巷00號住處，以5萬元之價格，有償交付上開具殺
    傷力手槍1枝及具殺傷力子彈38顆予楊○汯等重要事實已供認
    其情（見偵卷第205頁），及於原審及本院均自白其與同案
    被告林明宗共同販賣前揭具殺傷力手槍1枝及具殺傷力子彈3
    8顆之犯行（見原審卷第223至224頁、本院卷第191頁、第28
    7至288頁），且警方確係因被告江文正供出本案槍、彈之來
    源而查獲被告林明宗等情，亦有上揭臺中市政府警察局第六
    分局110年8月9日中市警六分偵字第1100096231號函附之職
    務報告（見本院卷第139至141頁）在卷可憑，爰依槍砲彈藥
    刀械管制條例第18條第4項前段之規定減輕其刑（本院認依
    被告江文正供出槍、彈來源而查獲被告林明宗之情節，宜以
    減輕其刑為已足，尚無免除其刑之必要，附此說明）。
(七)按「犯罪之情狀顯可憫恕，認科以最低度刑仍嫌過重者，得
    酌量減輕其刑。」，刑法第59條固定有明文，然刑法第59條
    之酌量減輕其刑，必於犯罪之情狀，在客觀上足以引起一般
    同情，認為即予宣告法定低度刑期，猶嫌過重者，始有其適
    用，至於行為人之素行、犯罪動機、情節、手段、惡性、犯
    後態度及家庭生活、經濟狀況等情，僅可作為法定刑內之科
    刑標準，不得據為酌量減輕之理由。又本院酌以被告江文正
    、林明宗上開共同非法販賣可發射子彈具殺傷力之槍枝等犯
    行之犯罪手段及對社會治安所生危害之程度等情，實難認有
    何犯罪之情狀顯可憫恕之情，故認其2人均無適用刑法第59
    條規定之餘地，併為陳明。
四、本院將原判決撤銷改判之說明：
(一)原審認被告江文正、林明宗所為共同非法販賣可發射子彈具
    殺傷力之槍枝等犯行之事證明確，予以論罪科刑，固非無見
    。惟查：１、被告林明宗於108年12月4日前至臺中市境內地
    址不詳之某統一超商領取其內裝有上開具殺傷力改造手槍1
    枝及具殺傷力子彈38顆之包裹後，係在前開超商外之車內，
    將上揭槍、彈交予江文正等情，已據被告江文正、林明宗於
    本院審理時一致供明（見本院卷第288頁）；原判決依起訴
    事實誤認被告林明宗係在臺中市后里區后里月眉觀光糖廠附
    近將上開訂購之槍、彈交付予被告江文正，有所未合。２、
    又被告江文正、林明宗因本案共同非法販賣可發射子彈具殺
    傷力之槍枝等犯行，係分別取得2萬元、3萬元之犯罪所得，
    且衡情被告林明宗應係以較其所取得3萬元為低之價格上網
    訂購槍、彈等情，業據本判決於上揭理由欄二、(一)、4及
    理由欄二、(二)、4中論明；原判決誤認被告江文正取得之
    犯罪所得為5萬元，及疏未認定被告林明宗已取得3萬元之犯
    罪所得，並因此對被告江文正有宣告沒收及追徵價額之誤，
    及疏未對被告林明宗之犯罪所得諭知沒收及追徵價額，均有
    未當。３、被告江文正已曾自白而供出本案全部槍、彈之來
    源，並因此為警查獲被告林明宗等情，業據本判決於前揭理
    由欄二、(五)及理由欄三、(六)敘明認定；原判決疏未就此
    調查，及對被告江文正適用槍砲彈藥刀械管制條例第18條第
    4項之規定，亦有未洽。被告江文正上訴意旨以上開理由欄
    二、(一)、3所示說詞否認犯行，並據以請求作為從輕量刑
    之斟酌事由，依本判決前開理由欄二、(一)所示有關說明，
    非為可採；至被告林明宗執上開理由欄二本文所示辯解提起
    上訴，否認有與被告江文正共同販賣槍、彈之行為云云，依
    本判決前開理由欄二、(二)所示各項事證及論述，亦為無理
    由。惟原判決對於被告江文正、林明宗共同非法販賣可發射
    子彈具殺傷力之槍枝等犯行，既有本段上揭１至３所示事實認
    定、法律適用及與沒收有關之瑕疵存在，即均屬無可維持，
    自應由本院予以撤銷改判。
(二)爰審酌被告江文正、林明宗之素行（參見其2人卷附臺灣高
    等法院被告前案紀錄表所示於本案行為前之前案紀錄），犯
    罪之動機、目的均係為圖得一己之私利，其2人自述之智識
    程度、家庭經濟狀況（參見原審卷第228至229頁），如犯罪
    事實欄一所示共同非法販賣可發射子彈具殺傷力之改造手槍
    1枝、具殺傷力子彈38顆之手段、參與分工，非法販賣具殺
    傷力槍、彈之數量，對社會治安所生之危害程度，及被告江
    文正、林明宗於案發後均曾供認部分事實，被告江文正並已
    自白認罪，且業因其供出本案全部槍、彈來源並而因此查獲
    被告林明宗（詳如前述）等犯罪後態度，分別就被告江文正
    、林明宗各量處如主文第二項、第三項所示之有期徒刑及併
    科罰金之刑，並就其2人所處之併科罰金刑，分別諭知易服
    勞役之折算標準，以示懲儆。
(三)沒收部分：
 1、按刑事訴訟法第370條第1、2項有關不利益變更禁止原則之
    規定，係指由被告上訴或為被告之利益而上訴者，除因第一
    審判決適用法條不當而撤銷者外，第二審法院不得諭知較重
    於第一審判決之刑而言。所稱「刑」，指宣告刑及數罪併罰
    所定應執行之刑，包括主刑及從刑。而自95年7月1日生效之
　　修正後刑法沒收已非從刑，係獨立於刑罰及保安處分以外之
    法律效果，其性質類似不當得利之衡平措施；又宣告多數沒
    收之情形，並非數罪併罰，故已刪除現行法第51條第9款規
    定宣告多數沒收併執行之條文。是現行刑法沒收已不具刑罰
    本質。又刑法第38條之1第1項關於犯罪所得之沒收，乃合併
    修正前刑法第38條第1項第3款後段及第3項對犯罪行為人犯
    罪所得之沒收規定，基於任何人都不得保有犯罪所得之原則
    ，以避免被告因犯罪而坐享犯罪所得，顯失公平正義，而無
    法預防犯罪。倘於僅被告上訴或為被告之利益而上訴，而下
    級審就被告犯罪所得有所短計或漏算，經上級審更正計算後
    若不得諭知較原審為重之所得數額沒收，即無法達到徹底剝
    奪犯罪所得，以根絕犯罪誘因之目的。故刑法關於犯罪所得
    之沒收，並無刑事訴訟法第370條第1、2項關於不利益變更
    禁止原則之適用（最高法院107年度台上字第3559號刑事判
    決意旨參照）。是本院就被告林明宗下述犯罪所得宣告沒收
    及追徵其價額，於法並未有違於不利益變更禁止之原則，先
    予說明。
 2、按犯罪所得，屬於犯罪行為人者，沒收之，於全部或一部不
    能沒收或不宜執行沒收時，追徵其價額，刑法第38條之1第1
    項、第3項定有明文，且基於澈底剝奪犯罪所得，以根絕犯
    罪誘因之意旨，不問成本，均應沒收。查被告江文正、林明
    宗共同犯非法販賣可發射子彈具殺傷力之槍枝之罪而因此取
    得之犯罪所得2萬元（指被告江文正部分）、3萬元（指被告
    林明宗部分）【詳見本判決理由欄二、(一)、4及二、(二)
    、4所載】，本院酌以予以宣告沒收或追徵其價額，並無刑
    法第38條之2第2項所定過苛之虞等情，爰依法不予扣除成本
    ，而依刑法第38條之1第1項前段、第3項之規定，各予諭知
    沒收之，於全部或一部不能沒收或不宜執行沒收時，追徵其
    價額。 
 3、又被告江文正、林明宗共同販賣之前開具殺傷力手槍1枝及
    具殺傷力子彈38顆，既已交付予楊○汯，而非屬被告江文正
    、林明宗持有之違禁物，且經查扣於另案即楊○汯前開違反
    槍砲彈藥刀械管制條例案件，並業由該另案即臺灣臺中地方
    法院以109年度訴字第959號判處楊○汯罪刑，及就上開具殺
    傷力之手槍1枝及其餘未經鑑驗試射之具殺傷力子彈25顆均
    予宣告沒收確定（參見本院卷第173至186頁、第272頁），
    故不於本案宣告沒收之。
據上論斷，應依刑事訴訟法第369條第1項前段、第364條、第299
條第1項前段（依判決格式簡化原則，僅引用程序法條文），判
決如主文。
本案經檢察官胡宗鳴提起公訴，檢察官劉家芳到庭執行職務。
中　　華　　民　　國　　110 　年　　10　　月　　21　　日
                  刑事第十二庭  審判長法　官  張國忠
                                      法　官  高文崇
                                      法　官  李雅俐
以上正本證明與原本無異。
如不服本判決應於收受送達後二十日內向本院提出上訴書狀，其
未敘述上訴之理由者，並得於提起上訴後二十日內向本院補提理
由書（均須按他造當事人之人數附繕本）「切勿逕送上級法院」
。因疫情而遲誤不變期間，得向法院聲請回復原狀。
                                      書記官  蕭怡綸
　　　　　　　　　
中　　華　　民　　國　　110 　年　　10　　月　　21　　日
附錄論罪科刑法條：
修正前槍砲彈藥刀械管制條例第8條第1項：
未經許可，製造、販賣或運輸鋼筆槍、瓦斯槍、麻醉槍、獵槍、
空氣槍或第4條第1項第1款所定其他可發射金屬或子彈具有殺傷
力之各式槍砲者，處無期徒刑或5年以上有期徒刑，併科新臺幣1
1千萬元以下罰金。
槍砲彈藥刀械管制條例第12條第1項：
未經許可，製造、販賣或運輸子彈者，處1年以上7年以下有期徒
刑，併科新臺幣500萬元以下罰金。